【裁判字號】    96,訴,1146
【裁判日期】    970218
【裁判案由】    違反槍砲彈藥刀械管制條例
【裁判全文】
臺灣士林地方法院刑事判決              96年度訴字第1146號
公  訴  人  臺灣士林地方法院檢察署檢察官
被      告  丙○○
指定辯護人  本院公設辯護人乙○○
被      告  甲○○
上列被告因違反槍砲彈藥刀械管制條例案件，經檢察官提起公訴
（96年度偵字第7387號），本院判決如下：
    主  文
丙○○未經許可，寄藏可發射子彈具有殺傷力之改造手槍，處有
期徒刑參年肆月，併科罰金新臺幣伍萬元，罰金如易服勞役，以
新臺幣參仟元折算壹日，扣案附表編號1 、2 、3 所示之物沒收
。
甲○○未經許可，寄藏具殺傷力之子彈，處有期徒刑柒月，併科
罰金新臺幣壹萬伍仟元，罰金如易服勞役，以新臺幣參仟元折算
壹日，扣案附表編號4 所示之物沒收；又未經許可，寄藏槍砲主
要組成零件，處有期徒刑捌月，併科罰金新臺幣壹萬元，罰金如
易服勞役，以新臺幣參仟元折算壹日，扣案附表編號3 所示之物
沒收；應執行有期徒刑壹年，併科罰金新臺幣貳萬元，罰金如易
服勞役，以新臺幣參仟元折算壹日，扣案附表編號3 、4 所示之
物沒收。
    事  實
一、甲○○曾因強盜、竊盜案件，經臺灣士林地方法院於民國92
    年1 月7 日以91年度訴字第453 號刑事判決處有期徒刑3 年
    6 月、有期徒刑8 月，合併定應執行有期徒刑4 年確定，入
    監服刑後，於95年7 月28日時假釋出獄並交付保護管束，保
    護管束期滿日為96年11月7 日（其所犯下述之犯行為假釋期
    間所為，不構成累犯）。
二、丙○○明知附表編號1 、2 所示之改造手槍1 枝、子彈4 顆
    均具殺傷力，亦明知附表編號3 所示之槍管1 枝係手槍之主
    要組成零件，皆為槍砲彈藥刀械管制條例列管之槍彈及槍枝
    主要組成零件，未經許可不得寄藏，甲○○亦明知附表編號
    3 所示之槍管1 支，為槍砲彈藥刀械管制條例列管之槍枝主
    要組成零件，未經許可不得寄藏，丙○○竟於94年初，應姓
    名年籍不詳綽號「阿坤」之成年男子之請允為其寄藏保管，
    遂在其臺北市○○區○○路4 段40巷50號4 樓之7 住處附近
    ，收受「阿坤」交付之附表編號1 、2 、3 所示之改造手槍
    1 枝、子彈4 顆及槍管1 枝，將之藏放在其上開住處，嗣於
    96年6 月7 日將上開槍、彈及槍管攜出，並於該日下午3 時
    20分許，在臺北市○○區○○路4 段200 號前，將上開槍管
    交付予甲○○收受，委託其保管，甲○○即將之藏放在其衣
    服口袋內。因警員前接獲丙○○、甲○○持有槍彈之線報，
    適於96年6 月7 日在臺北市劍潭捷運站發現騎機車之丙○○
    及甲○○，遂跟隨在後，後2 人在臺北市○○路○ 段200 號
    之加油站下車，警員遂於同日下午3 時30分上前盤查，並在
    丙○○所提之紙袋內發現改造槍枝1 枝，即依現行犯逮捕丙○○，及與丙○○同行之甲○○，並逕行搜索丙○○及甲○○，在丙○○之紙袋內扣得上述改造手槍及子彈，暨在甲○○身上扣得上開槍管。
三、甲○○明知附表編號4 所示之子彈2 顆具有殺傷力，為槍砲
    彈藥刀械管制條例列管之子彈，未經許可不得寄藏，竟於96
    年5 月中旬，在臺北市○○區○○街17巷15號4 樓之住處，
    受姓名年籍不詳綽號「韋銘」之成年男子委託代為保管後，
    即收受攜至臺北市○○區○○街17巷11號1 樓其外祖母住處
    外面鞋櫃與鐵窗之縫隙藏放，迄前開時地，為警逮捕後，經
    警檢視其行動電話發現攝有附表編號1 、2 所示槍彈以外之
    其他槍枝及子彈相片，經警查問始供出上情，並於同日晚上
    7 時10分許，偕警前往上開藏放處查扣上揭子彈，及附表編
    號5 、6 、7 所示不具殺傷力之子彈5 顆及改造手槍1 枝，
    暨非屬槍砲彈藥刀械管制條例列管之槍砲主要組成零件之道
    具槍管1 枝。
四、案經臺北市政府警察局報告臺灣士林地方法院檢察署檢察官
    偵查起訴。
      理  由
壹、程序部分：
一、據證人即台北市政府警察局刑事警察大隊警員戊○○、丁○○於本院證稱：因接獲情資，得知被告甲○○及丙○○可能
    持有槍枝，故當日由小隊長陳尚石帶領警員黎志成、戊○○
    、丁○○行動，我們4 人在劍潭捷運站發現被告丙○○、甲○○行蹤後，即開車跟隨被告丙○○及甲○○所騎之機車，
    被告2 人後停在臺北市○○路○ 段200 號加油站前，被告2
    人下車後，被告丙○○、甲○○分別在加油站廁所附近及靠
    近承德路之路邊行動，被告丙○○且提牛皮紙袋，我們遂決
    定由陳尚石與戊○○在加油站靠近廁所處埋伏，丁○○及黎
    志成則在加油站靠路邊處埋伏，後戊○○及陳尚石走向被告
    丙○○出示證件時，發現被告丙○○所提未封口之牛皮紙袋
    內有1 把改造手槍，便請被告丙○○將袋子放在地上，經檢
    查發現其內有1 支改造手槍，另以衛生紙團包裹4 顆子彈，
    被告甲○○發現戊○○、陳尚石盤查被告丙○○時準備逃跑
    ，便指示丁○○、黎志成逮捕被告甲○○，於逮捕被告甲○○後，在其口袋內扣得1 支槍管等語，堪認警員戊○○、丁○○等人接獲被告2 人持有槍彈之情資，於發現其2 人行蹤
    後，即跟隨在後，並於發現被告丙○○所提袋子內放置改造
    手槍，方依現行犯逮捕被告丙○○及與其同行之甲○○，並
    依刑事訴訟法第130 條之規定逕行搜索，而扣得附表編號1
    、2 、3 所示之槍、彈及槍管，是搜索扣得之附表編號1 、
    2 、3 之槍、彈及槍管，自有證據能力。至警於96年6 月7
    日晚上7 時許，至臺北市○○區○○街17巷11號1 樓扣得之
    附表編號4 之子彈，係被告甲○○自願帶警至上址，並自行
    取出交付，此為被告甲○○自承在卷，復有搜索扣押筆錄在
    卷可參（偵卷第17至19頁），是扣案附表編號4 之子彈，亦
    有證據能力。
二、按被告以外之人於審判外之言詞或書面陳述，除法律有規定
    者外，不得作為證據；又被告以外之人於審判外之陳述，雖
    不符合同法第159 條之1 至第159 條之4 之規定，但經當事
    人於審判程序同意作為證據，法院審酌該言詞陳述或書面陳
    述作成時之情況，認為適當者，亦得為證據。當事人、代理
    人或辯護人於法院調查證據時，知有第159 條第1 項不得為
    證據之情形，而未於言詞辯論終結前聲明異議者，視為有前
    項之同意，刑事訴訟法第159 條第1 項及第159 條之5 分別
    定有明文。查本判決就被告甲○○部分，於下列所引用之證
    人即共同被告丙○○於審判外之陳述，雖屬傳聞證據，惟均
    經當事人於本院準備程序及審判期日中表示無意見而不予爭
    執，且迄至言詞辯論終結前亦未再聲明異議，本院審酌此等
    證據資料製作時之情況，尚無違法不當及證明力明顯過低之
    瑕疵，亦認為以之作為證據應屬適當，故揆諸前開規定，爰
    逕依刑事訴訟法第159 條之5 規定，認前揭證據資料例外有
    證據能力。
貳、實體部分：
一、被告丙○○部分：
    上揭犯罪事實，業據被告丙○○於本院調查、審理時自白不
    諱，而扣案附表編號1 、2 、3 所示之槍、彈及槍管，經送
    內政部警政署刑事警察局鑑驗，結果槍枝管制編號00000000
    00之改造手槍1 枝，認係改造手槍，由仿FN廠半自動手槍製
    造之槍枝，換裝土造金屬槍管而成，可供擊發適用子彈，研
    判具殺傷力；送鑑子彈4 顆，認均係土造子彈，具直徑7.9+
    -0.5mm金屬彈頭，採樣1 顆試射，可擊發，認具殺傷力；送
    鑑槍管1 枝，認係土造金屬槍管等情，有該局96年7 月4 日
    刑鑑字第0960090054號槍彈鑑定書在卷可參（偵卷第57至63
    頁），再上開土造金屬槍管，係屬內政部86年11月24日台 (
    86 )內警字第8670683 號公告之槍砲主要組成零件乙情，則
    有內政部96年9 月27日內授警字第0960871536號函在卷可稽
    （偵卷第76頁），亦可認定。足認被告之自白，與事實相符
    ，其犯行足以認定。雖被告丙○○自承：幫「阿坤」寄藏子
    彈共計5 顆，其中1 顆遭其射擊云云，查被告丙○○稱遭其
    射擊之子彈，並未扣案，無從鑑定是否具殺傷力，尚難以被
    告丙○○供稱已射擊一語，即認該顆子彈亦具殺傷力，而為
    對被告丙○○不利之認定，附此敘明。又被告丙○○供稱：
    附表編號4 之子彈亦為其寄藏云云，然附表編號4 之子彈非
    其寄藏，詳如下述，尚難僅憑被告丙○○單一之自白，而遽
    認被告丙○○另寄藏附表編號4 之子彈。
二、被告甲○○部分：
    訊據被告甲○○，固坦承於上開時地，為警在身上扣得前述
    槍管，另帶警至臺北市○○區○○街17巷11號1 樓，取出附
    表編號4 之子彈及附表編號5 至7 之物之情不諱，惟矢口否
    認上揭犯行，辯稱：伊直至為警查獲後始知幫被告丙○○保
    管者為槍管，另警察在伊手機內發現拍攝槍彈之照片時，詢
    問伊該槍彈係何人所有，伊稱不知情，警察不相信，後在警
    局吃晚飯休息時，經問被告丙○○，始知該照片為被告丙○○拍攝，被告丙○○並告知其藏放前述槍彈之處，伊才帶警
    察去取出，附表編號4 之子彈為被告丙○○所有，與伊無涉
    云云。經查，警在臺北市○○區○○街17巷11號1 樓查獲之
    附表編號4 所示之子彈，經送內政部警政署刑事警察局鑑定
    ，結果附表編號4 之2 顆子彈，認均係土造子彈，具直徑
    8.9+-0.5mm金屬彈頭，採樣1 顆試射，可擊發，認具殺傷力
    等情，同有前揭槍彈鑑定書可徵，而自被告甲○○身上查獲
    之附表編號3 所示之槍管為槍砲彈藥刀械管制條例管制之槍
    砲主要組成零件，已如上述，均可認定。被告雖以前詞置辯
    ，而證人即共同被告丙○○於本院亦證稱：將槍管交予被告
    甲○○保管時，未告知係槍管，另被告甲○○在上址取出交
    予警方之附表編號4 之子彈，為伊在為警查獲前一天藏放在
    上址，伊並於該日以被告甲○○之手機拍照，惟被告甲○○
    均不知情，後警察發現被告甲○○手機內有槍彈照片詢問被
    告甲○○後，被告甲○○問伊，伊始告知被告甲○○，被告
    甲○○方帶警至上址查獲云云，惟查：被告甲○○於偵查
    中供稱：（問：你何時知道丙○○持有槍管？）他叫我拿槍
    管的時候... （你家起獲之槍枝何來？）朋友寄放，他當時
    說無法組裝，... 有手槍1 把、道具槍管、2 顆改造子彈、
    5 顆道具子彈，我拿到時就知道是槍彈等語（參偵卷第46頁
    ），是其於偵查中，業就上揭犯行自承不諱。又被告甲○○
    其有如事實欄所述之前科，此有臺灣高等法院被告前案紀錄
    表在卷足稽，被告甲○○既曾經法院判刑，當知其在警方及
    檢察官處所述之供詞，得為證據，若無上情，被告甲○○豈
    會於警詢及偵查中為對自己不利之陳述？證人即共同被告
    丙○○於警詢陳稱：被告甲○○身上查獲之槍管是我所有，
    我叫甲○○先幫我保管拿至別處放、我拿槍管給甲○○時，
    他應知是槍管等語（偵卷第32頁反面、第33頁），其於偵查
    中亦證稱：警詢所述均實在等語（參偵卷第46頁）。查在
    被告甲○○身上查獲之槍管為直筒狀，體積甚小，縱證人即
    共同被告丙○○所言：於交予被告甲○○保管時，有以衛生
    紙包覆槍管等語屬實，惟被告甲○○於受託保管以衛生紙包
    覆直筒狀，體積甚小之物時，衡情當會查問係何物，豈會毫
    無聞問，不知是何物，即將之置於身上之理？況依證人丁○○證稱：在上址埋伏時，遭被告甲○○發現，我及黎志成即
    上前盤查，當時感覺被告甲○○要跟我們衝突，我們出示證
    件給被告甲○○，被告甲○○轉身想往外跑，我們喝令被告
    甲○○不要動，被告甲○○仍不置理，我便亮出腰間配槍，
    要被告甲○○趴在地上，被告甲○○仍不聽指示，我便作勢
    要掏槍，並喝令被告甲○○把手舉高不要動，被告甲○○仍
    不配合，直至我掏出配槍，被告甲○○才把手舉高趴下等語
    （見本院97年1 月29日審判筆錄第5 、6 頁），堪認在上開
    查獲時地，被告甲○○見警方出示證件欲盤查時，不僅未配
    合警方，且極力欲逃離現場，迄至警方掏出警槍，始制伏被
    告甲○○，若非被告甲○○知其身上有前揭槍管，恐遭警查
    獲，何以抗拒警方盤查？是其於本院辯稱：被告丙○○交槍
    管予伊保管時，槍管外有以物包覆，伊不知是槍管，直至為
    警查獲後始知係槍管云云，顯為臨訟卸責之詞，不足採信。
    附表編號4 之子彈2 顆及附表編號5 至7 之不具殺傷力之
    子彈5 顆及槍枝1 枝、道具槍管1 枝，為被告甲○○帶警至
    臺北市○○區○○街17巷11號1 樓，由被告甲○○將手自鐵
    窗之鐵欄杆間穿入，伸到鞋櫃與鐵窗間之夾縫內取出交予警
    察扣案，該夾縫甚小，需將手伸入才能放置上述子彈等物乙
    情，有證人丁○○於偵查中之證詞（偵卷第79、80頁，證人
    丁○○於本院證稱：上開扣案物是被告甲○○將手穿過鐵欄
    杆，伸至鞋櫃門內取得云云，與其於偵查中所述不一，應是
    時久記憶錯誤所致，本院認其於偵查證述時，距離該次扣押
    時間較近，上開子彈放置之地點，應以其於偵查中所述為可
    採），及前述搜索扣押筆錄在卷可考，堪認附表編號4 之子
    彈放置位置甚隱蔽，若非熟悉放置處所者，難以輕易取出藏
    置該處之物，被告甲○○帶警於96年6 月7 日晚間7 時10分
    至上址，於同日晚間7 時15分即取出上開扣案物（見上揭搜
    索扣押筆錄搜索執行時間自明），耗時僅5 分鐘，附表編號
    4 之子彈若非被告甲○○藏放在上開處所，而係被告甲○○
    在警局聽被告丙○○口述得悉，被告甲○○豈能輕易找到藏
    放之地點？再查上開藏放之處所為被告甲○○外祖母住處，
    被告丙○○不曾到過上址等情，業據被告甲○○自承在卷，
    被告丙○○未曾到過上址，縱曾路過上址，衡情並不可能發
    現上處隱密之縫隙，能知上開縫隙者，應係身為該址屋主孫
    子之被告甲○○，是被告甲○○辯稱：非伊藏放，是在警局
    聽被告丙○○說，才知藏放之地點，而取出交予警察云云，
    及證人即共同被告丙○○附和之證詞，均與事實不符，難以
    採信。雖證人即共同被告丙○○於本院及偵查中證稱：附
    表編號4 之子彈與附表編號1 、2 、3 之槍枝、子彈及槍管
    ，均係伊受「阿坤」委託保管而同時持有，後伊想將上述各
    物丟棄，為安全起見故擬分批丟棄，伊先於查獲前1 晚（按
    即96年6 月6 日），將附表編號4 之子彈，及附表編號5 、
    6 、7 之物置於上址，並向被告甲○○借手機拍照留念，翌
    日再找被告甲○○以機車載伊去丟棄附表編號1 、2 、3 所
    示之物，被告甲○○對前述各情，均不知情云云，查被告丙○○既要將附表編號4 至7 各物丟棄，其何需拍照留念？且
    若要留念，應將藏放之各物一併拍照，豈有7 顆子彈，只照
    5 顆，且未拍攝槍管之理（參偵卷第25頁之手機照片只拍攝
    槍枝及5 顆子彈）？且證人即共同被告丙○○自己亦有手機
    （業據其陳明），其何需向被告甲○○借手機拍照？又既要
    丟棄，僅需隨意找處所棄置，何需挖空心思藏放上述隱密之
    處所？證人即共同被告丙○○前述證詞，在在悖於常情，難
    以採信。又證人即共同被告丙○○於96年6 月7 日為警查獲
    後，即向警方及檢察官坦承寄藏附表編號1 、2 、3 之物，
    若前述屬實，則其自被告甲○○處得知警方發現被告甲○○
    手機內槍彈之照片，而欲追查該槍彈時，何不一併承認寄藏
    附表編號4 之子彈，反任由被告甲○○承擔該犯行？由此益
    見被告甲○○及證人即共同被告丙○○前開所述不實。又證
    人即共同被告丙○○於本院作證時，雖就被告甲○○手機內
    槍彈照片之背景、附表編號4 至7 藏放之方式為詳細且正確
    之描述，然其本即欲為有利被告甲○○之證述，其於開庭前
    詳問被告甲○○上揭細節，非無可能，自難以其能正確陳述
    前開各情，而遽認該手機照片為其拍攝，附表編號4 之子彈
    為其藏放，而為對被告甲○○有利之認定。綜上，堪認被告
    甲○○於被告丙○○交付槍管時，即知其交付之物為槍管，
    又附表編號4 之子彈為其寄藏於上址，應明確無訛。本件事
    證明確，被告甲○○犯行洵堪認定，應依法論科。
三、核被告丙○○寄藏前述槍枝、子彈、槍管之行為，係違反槍
    砲彈藥刀械管制條例第8 條第4 項之未經許可寄藏可發射子
    彈具有殺傷力改造手槍罪、同條例第12條第4 項之未經許可
    寄藏具有殺傷力之子彈罪、同條例第13條第4 項之未經許可
    寄藏槍砲主要組成零件罪。再按槍砲彈藥刀械管制條例上開
    條項之罪，係將「持有」與「寄藏」為分別之處罰規定，單
    純之「持有」，固不包括「寄藏」，但寄藏之受人委託代為
    保管，其保管之本身所為之「持有」，既係「寄藏」之當然
    結果，法律上自宜僅就「寄藏」行為為包括之評價，不應另
    就「持有」予以論罪（最高法院74年臺上字第3400號判例參
    照），故被告丙○○持有前開槍枝、子彈、槍管之行為，係
    「寄藏」之當然結果，不另論罪。又未經許可寄藏、持有上
    開各物，其持有之繼續，乃行為之繼續，亦即一經持有前述
    各物，犯罪即已成立，惟其完結須繼續至持有行為終了之時
    ，故包括持有之寄藏槍枝行為，自亦為行為之繼續，其犯罪
    之完結，須繼續至寄藏行為終了之時為止，此與司法院院解
    字第3632號解釋所稱寄藏贓物罪於寄藏行為完畢時其犯罪即
    已完成，其後之占有該贓物乃犯罪之狀態繼續，而非行為之
    繼續，因占有贓物並不構成犯罪，二者迥不相同（參照最高
    法院88年度臺上字第7012、4608、761 號判決意旨），是被
    告於受託寄藏前開槍彈後，其寄藏行為應繼續為警查獲時為
    止，另被告行為後，須法律有變更，才有新舊法之比較，本
    件被告丙○○寄藏槍枝、子彈、槍管之犯行，既賡續犯至95
    年7 月1 日刑法修正公布生效施行後之96年6 月7 日止，係
    屬跨越新舊刑法之一個寄藏行為，其行為終了在新刑法施行
    後，應逕行適用修正後刑法之相關規定，即不生新舊法比較
    及從輕原則適用之問題，併此敘明。被告丙○○一寄藏行為
    ，同時寄藏槍枝、子彈、槍管，為一行為觸犯前述槍砲彈藥
    刀械管制條例第8 條第4 項、第12條第4 項、第13條第4項
    之罪，為想像競合犯，應依刑法第55條之規定，從一重之槍
    砲彈藥刀械管制條例第8 條第4 項之未經許可寄藏可發射子
    彈具有殺傷力改造手槍罪處斷。被告甲○○寄藏前述子彈、
    槍管，係犯違反槍砲彈藥刀械管制條例第12條第4 項之未經
    許可寄藏具有殺傷力之子彈罪、同條例第13條第4 項之未經
    許可寄藏槍砲主要組成零件罪。其持有前開子彈、槍管之行
    為，係「寄藏」之當然結果，不另論罪。被告甲○○所犯上
    開2 罪，犯意各別，行為互異，罪質互殊，應分論併罰。爰
    分別審酌槍枝、子彈極易對他人生命、身體造成傷害，嚴重
    危害社會治安，被告2 人明知持有槍枝、子彈、槍管為法所
    嚴禁之行為，猶為人寄藏，所為非是，惟衡其所受寄之槍枝
    、子彈、槍管數量非鉅，被告2 人收受受寄之時間，未以之
    犯罪，尚未造成實際危害，及其素行（有臺灣高等法院被告
    前案紀錄表在卷足稽）、智識程度，被告甲○○犯罪後圖以
    顯不合理說詞卸責，未有悔悟之意，被告丙○○坦承犯行等
    一切情狀，分別量處如主文所示之刑，併科罰金部分並諭知
    易服勞役之折算標準，被告甲○○部分並定應執行刑。
四、扣案附表編號1 、2 、3 所示之物（槍枝部分含彈匣1 個）
    ，屬違禁物，爰依刑法第38條第1 項第1 款之規定，於被告
    丙○○宣告之主刑項下諭知沒收。扣案附表編號3 、4 所示
    之物，為違禁物，爰依刑法第38條第1 項第1 款之規定，於
    被告甲○○宣告之各該犯行主刑項下諭知沒收。至其餘扣案
    附表編號5 至7 之物，依前述槍彈鑑定書及內政部函，並非
    違禁物，且與本案無涉，自無從諭知沒收，附此敘明。
五、據上論斷，應依刑事訴訟法第299 條第1 項前段，槍砲彈藥
    刀械管制條例第8 條第4 項、第12條第4 項、第13條第4 項
    ，刑法第11條前段、第55條、第51條第5 款、第42條第3項
    前段、第38條第1 項第1 款，判決如主文。
六、本案經檢察官湯偉祥到庭執行職務。
中    華    民    國    97    年    2     月    18    日
                  刑事第三庭審判長法  官  杜惠錦
                                  法  官  陳美彤
                                  法  官  江翠萍
以上正本證明與原本無異。
如不服本判決，應於收受送達後10日內向本院提出上訴書狀，其
未敘述上訴之理由者並得於提起上訴後20日內向本院補提理由書
（均須按他造當事人之人數附繕本）。
                                  書記官  陳慧玲
中    華    民    國    97    年    2     月    18    日
附錄本案論罪科刑法條：
槍砲彈藥刀械管制條例第8條
未經許可，製造、販賣或運輸鋼筆槍、瓦斯槍、麻醉槍、獵槍、
空氣槍或第4 條第1 項第1 款所定其他可發射金屬或子彈具有殺
傷力之各式槍砲者，處無期徒刑或5 年以上有期徒刑，併科新臺
幣1 千萬元以下罰金。
未經許可，轉讓、出租或出借前項所列槍枝者，處5 年以上有期
徒刑，併科新臺幣1 千萬元以下罰金。
意圖供自己或他人犯罪之用，而犯前二項之罪者，處無期徒刑或
7 年以上有期徒刑，併科新臺幣1 千萬元以下罰金。
未經許可，持有、寄藏或意圖販賣而陳列第1 項所列槍枝者，處
3 年以上10年以下有期徒刑，併科新臺幣700 萬元以下罰金。
第1 項至第3 項之未遂犯罰之。
槍砲彈藥刀械管制條例第12條
未經許可，製造、販賣或運輸子彈者，處1 年以上7 年以下有期
徒刑，併科新台幣500 萬元以下罰金。
未經許可，轉讓、出租或出借子彈者，處6 月以上5 年以下有期
徒刑，併科新台幣300 萬元以下罰金。
意圖供自己或他人犯罪之用，而犯前二項之罪者，處3 年以上10
年以下有期徒刑，併科新台幣700 萬元以下罰金。
未經許可，持有、寄藏或意圖販賣而陳列子彈者，處5 年以下有
期徒刑，併科新台幣300 萬元以下罰金。
第 1 項至第 3 項之未遂犯罰之。
槍砲彈藥刀械管制條例第13條
未經許可，製造、販賣或運輸槍砲、彈藥之主要組成零件者，處
三年以上十年以下有期徒刑，併科新台幣七百萬元以下罰金。
未經許可，轉讓、出租或出借前項零件者，處一年以上七年以下
有期徒刑，併科新台幣五百萬元以下罰金。
意圖供自己或他人犯罪之用，而犯前二項之罪者，處五年以上有
期徒刑，併科新台幣一千萬元以下罰金。
未經許可，持有、寄藏或意圖販賣而陳列第一項所列零件者，處
六月以上五年以下有期徒刑，併科新台幣三百萬元以下罰金。
第一項至第三項之未遂犯罰之。
附表：
┌──┬────┬──┬────┬────────────┬───────┐
│編號│查獲槍彈│數量│鑑定書照│鑑驗結果                │所犯法條（槍砲│
│    │名稱    │    │片編號  │                        │彈藥管制條例）│
├──┼────┼──┼────┼────────────┼───────┤
│１  │改造手槍│1支 │1至4號  │認係改造手槍，由仿FN廠半│第8條第4項    │
│    │（槍枝管│    │        │自動手槍製造之槍枝，換裝│              │
│    │制編號11│    │        │土造金屬槍管而成，擊發功│              │
│    │00000000│    │        │能正常，可供擊發適用子彈│              │
│    │）      │    │        │使用，認具殺傷力（內政部│              │
│    │        │    │        │警政署刑事警察局96年7月4│              │
│    │        │    │        │日刑鑑字第0960090054號槍│              │
│    │        │    │        │彈鑑定書）              │              │
├──┼────┼──┼────┼────────────┼───────┤
│２  │子彈    │4顆 │5至6號  │認均係土造子彈，具直徑7.│第12條第4項   │
│    │        │    │        │9+-0.5mm金屬彈頭，採樣1 │              │
│    │        │    │        │顆試射，可擊發，認具殺傷│              │
│    │        │    │        │力（內政部警政署刑事警察│              │
│    │        │    │        │局96年7月4日刑鑑字第0960│              │
│    │        │    │        │090054號槍彈鑑定書）    │              │
├──┼────┼──┼────┼────────────┼───────┤
│３  │槍管    │1支 │7至8號  │1、認係土造金屬槍管（內 │第13條第4項   │
│    │        │    │        │   政部警政署刑事警察局 │              │
│    │        │    │        │   96年7月4日刑鑑字第09 │              │
│    │        │    │        │   00000000號槍彈鑑定書 │              │
│    │        │    │        │   ）                   │              │
│    │        │    │        │2、認屬內政部86年11月24 │              │
│    │        │    │        │   日台（86）內警字第867│              │
│    │        │    │        │   0683號公告之槍砲主要 │              │
│    │        │    │        │   組成零件（內政部96年 │              │
│    │        │    │        │   9月27日內授警字第0960│              │
│    │        │    │        │   871536號函）         │              │
├──┼────┼──┼────┼────────────┼───────┤
│４  │子彈    │2顆 │15至16號│認均係土造子彈，具直徑8.│第12條第4項   │
│    │        │    │        │9+-0.5mm金屬彈頭，採樣1 │              │
│    │        │    │        │顆試射，可擊發，認具殺傷│              │
│    │        │    │        │力（內政部警政署刑事警察│              │
│    │        │    │        │局96年7月4日刑鑑字第0960│              │
│    │        │    │        │090054號槍彈鑑定書）    │              │
├──┼────┼──┼────┼────────────┼───────┤
│５  │子彈    │5顆 │13至14號│1、認均係金屬彈殼（內政 │無            │
│    │        │    │        │   部警政署刑事警察局96 │              │
│    │        │    │        │   年7月4日刑鑑字第0960 │              │
│    │        │    │        │   090054號槍彈鑑定書） │              │
│    │        │    │        │2、認非屬內政部86年11月2│              │
│    │        │    │        │   4日台（86）內警字第86│              │
│    │        │    │        │   70683號公告之槍砲主要│              │
│    │        │    │        │   組成零件（內政部96年9│              │
│    │        │    │        │   月27日內授警字第09608│              │
│    │        │    │        │   71536號函）          │              │
├──┼────┼──┼────┼────────────┼───────┤
│６  │M9型改造│1支 │9至12號 │1、認分係金屬滑套、金屬 │無            │
│    │手槍1枝 │    │        │   槍身、金屬彈匣、握把 │              │
│    │（槍枝管│    │        │   護木（2個）及土造金屬│              │
│    │制編號11│    │        │   槍管半成品（內政部警 │              │
│    │00000000│    │        │   政署刑事警察局96年7月│              │
│    │        │    │        │   4日刑鑑字第0960090054│              │
│    │        │    │        │   號槍彈鑑定書）       │              │
│    │        │    │        │2、認非屬內政部86年11月 │              │
│    │        │    │        │   24日台（86）內警字第8│              │
│    │        │    │        │   670683號公告之槍砲主 │              │
│    │        │    │        │   要組成零件（內政部96 │              │
│    │        │    │        │   年9月27日內授警字第09│              │
│    │        │    │        │   60871536號函）       │              │
├──┼────┼──┼────┼────────────┼───────┤
│７  │道具槍管│1支 │17至19號│1、認係金屬槍管（內具阻 │無            │
│    │        │    │        │   鐵）（內政部警政署刑 │              │
│    │        │    │        │   事警察局96年7月4日刑 │              │
│    │        │    │        │   鑑字第0960090054號槍 │              │
│    │        │    │        │   彈鑑定書）           │              │
│    │        │    │        │2、認非屬內政部86年11月2│              │
│    │        │    │        │   4日台86）內警字第8670│              │
│    │        │    │        │   683號公告之槍砲主要組│              │
│    │        │    │        │   成零件（內政部96年9月│              │
│    │        │    │        │   27日內授警字第0960871│              │
│    │        │    │        │   536號函）            │              │
└──┴────┴──┴────┴────────────┴───────┘


司法院資訊處製作；財團法人民間司法改革基金會備份。
